臺灣桃園地方法院民事裁定　
106年度訴字第687號
上  訴  人
即  原  告  余明春  
訴訟代理人  李怡卿律師
上列當事人間請求確認通行權存在等事件，上訴人對於民國110
年11月5日本院第一審判決，提起第二審上訴，本院裁定如下：
    主  文
上訴人應於本裁定送達後伍日內繳納第二審裁判費新臺幣伍萬柒
仟陸佰參拾參元，並具狀補正上訴理由，逾期不繳納第二審裁判
費，即駁回其上訴。
    理  由
一、按向第二審或第三審法院上訴，依第77條之13及第77條之14
    規定，加徵裁判費10分之5；次按提起上訴，應以上訴狀表
    明下列各款事項，提出於原第一審法院為之：㈠當事人及其
    法定代理人、㈡第一審判決及對於該判決上訴之陳述、㈢對於
    第一審判決不服之程度，及應如何廢棄或變更之聲明、㈣上
    訴理由；又按上訴不合程式或有其他不合法情形而可以補正
    者，原第一審法院應定期間命其補正，如不於期間內補正，
    應以裁定駁回之；上訴狀未具上訴理由者，不適用前項之規
    定，民事訴訟法第77條之16、第441條、第442條第2項、第3
    項分別定有明文。
二、次按核定訴訟標的之價額以起訴時之交易價額為準，無交易
    價額者以原告就訴訟標的所有之利益為準；因地役權涉訟，
    如係地役權人為原告，以需役地所增價額為準；如係供役地
    人為原告，以供役地所減價額為準，民事訴訟法第77條之1
    第2項及第77條之5分別定有明文。而鄰地通行權之行使，在
    土地所有人方面，為其所有權之擴張，在鄰地所有人方面，
    其所有權則因而受限制，參照民事訴訟法第77條之5規定之
    法意，鄰地通行權訴訟標的之價額，如主張通行權之人為原
    告，應以其土地因通行鄰地所增價額為準；如否認通行權之
    人為原告，則以其土地因被通行所減價額為準（最高法院78
    年台抗字第355號判例意旨參照）。
三、經查，本件上訴人即原告起訴時主張如其土地因取得通行權
    所增價額經鑑定為新臺幣（下同）754萬1,944元，又上訴人
    上訴聲明求為廢棄原判決，揆諸前開說明，仍以上開價額為
    準，又上訴人之應有部分僅有2分之1，故本件訴訟標的價額
    應核定為377萬972元（754萬1,944×1/2＝377萬972元），應
    徵第二審裁判費5萬7,633元。茲依民事訴訟法第442條第2項
    前段規定，限上訴人於收受本裁定送達5日內補繳，逾期未
    補繳即駁回上訴，又上訴人所提出之上訴狀，未具上訴理由
    ，併依法裁定補正。
四、依民事訴訟法第442 條第2 項，裁定如主文。 
中　　華　　民　　國　 111　　年　　 1　　月　　21　　日
           　　　 民事第一庭　　法　　官　　徐雍甯　
以上正本係照原本作成。　　　　　　　　　　
如對本裁定關於核定訴訟標的價額部分抗告，須於裁定送達後10
日內向本院提出抗告狀，並繳納抗告裁判費新臺幣1,000元；其
餘關於命補繳裁判費部分，不得抗告。
中　　華　　民　　國　　111 　年　　1 　　月　　22　　日
　　　　　　　　　　  　　　　　書 記 官    吳光彧